【裁判字號】    90,易,1299
【裁判日期】    900731
【裁判案由】    竊佔
【裁判全文】
臺灣臺中地方法院刑事判決                九十年度易字第一二九九號
    公  訴  人  臺灣臺中地方法院檢察署檢察官
    被      告  乙○○
右列被告因竊佔案件經檢察官聲請簡易判決處刑（八十九年度偵字第一五Ｏ五五號）
經本院台中簡易庭認不宜簡易判決處刑，移送本院刑事庭審理，本院判決如左：
    主      文
乙○○意圖為自己不法之利益，而竊佔他人之不動產，處有期徒刑參月，如易科罰金
，以參佰元折算壹日。
    事      實
一、乙○○自民國八十一年間不詳日期起，以合利建設股份有限公司名義，於其當時
    所有坐落台中縣太平市○○路段四七之三地號土地，興建多棟房屋販售。詎乙○
    ○明知地界之所在，竟意圖為自己不法之利益，竊佔甲○○所有坐落同段四七之
    一、一七三之一五地號土地，毗鄰上開其所有地號土地之一部，面積０．００二
    ０公頃，並在其上挖掘排水溝，供己所建坐落同段四八之八八、四八之七四地號
    土地（由同段四七之三地號土地分割出）之房屋使用，迄本署偵查中仍尚未將佔
   有之土地回復原狀。
二、案經被害人甲○○告訴臺灣臺中地方法院檢察署檢察官偵查起訴。
    理      由
一、訊據被告乙○○固坦承於八十一年間，在上開告訴人甲○○之土地挖掘排水溝，
    供己所建而嗣後賣出之房屋使用，然否認有何竊佔犯行，辯稱：伊為正當之建商
    ，當初開挖排水溝前確經鑑界，而認設置排水溝處係位於伊所有之土地，絕不會
    故意去竊佔他人之土地云云。惟查：右揭犯罪事實，業據告訴人指述綦詳。而被
    告所挖掘排水溝，面積０．００二０公頃，確位於告訴人所有，坐落台中縣太平
    市○○路段四七之一、一七三之一五地號土地之上，亦有土地登記謄本五份、履
    勘現場筆錄一份、照片十幀與台中縣太平地政事務所土地複丈成果圖一份在卷可
    查。再者，被告固辯稱：當初開挖系爭排水溝前，確經二次鑑界測量，均無顯示
    有竊佔到他人之土地，按上開系爭地，告訴人甲○○於八十一年間即有爭執，此
    有台中縣政府工務局八一工建字第二四二二三四號函可稽，被告並不此圖，而仍
    執意為之，謂無竊佔之犯意，自難採信，綜上所述，被告犯行，洵堪認定。
二、核被告所為，係犯刑法第三百二十條第二項竊佔罪，爰審酌其犯行，及竊佔之範
    圍僅０．００二０公頃，尚非重大等情量處如主文所示之刑，並諭知易科罰金折
    算之標準，用資薄懲。
據上論結，應依刑事訴訟法第四百五十二條、第二百九十九條第一項前段，刑法第三
百二十條第二項、第一項、第四十一條第一項前段，罰金罰鍰提高標準條例第一條、
第二條判決如主文。
中    華    民    國      九十      年       七      月     三十一      日
                                臺灣臺中地方法院刑事第三庭
                                        法  官  陸  炎  榮
右正本證明與原本無異。
如不服本判決，應於判決送達後十日內向本院提出上訴狀( 應附繕本 )，上訴於臺灣
高等法院臺中分院。
                                        書記官
中    華    民    國      九十      年       八      月       二        日
刑法第三百二十條
意圖為自己或第三人不法之利益，而竊佔他人之不動產者，依前項之規定處斷。
                                                                        Ｔ


司法院資訊處製作；財團法人民間司法改革基金會備份。
